臺灣臺中地方法院刑事判決　　　　　　 100年度易字第3154號
公　訴　人　臺灣臺中地方法院檢察署檢察官
被　　　告　趙尉棋
上列被告因竊盜案件，經檢察官提起公訴（100 年度偵字第1944
5 號），及移送併辦（100 年度偵字第21854 號），被告就被訴
事實為有罪之陳述，經本院告知簡式審判程序之旨，並聽取當事
人之意見後，裁定改以簡式審判程序審理，判決如下：
    主  文
趙尉棋犯如附表所示之罪，各處如附表所示之刑（含主刑及從刑
），應執行有期徒刑壹年肆月，如易科罰金，以新臺幣壹仟元折
算壹日；扣案之鑰匙壹支，沒收之。
    犯罪事實及理由
一、犯罪事實：
    趙尉棋意圖為自己不法之所有，基於竊盜之犯意，分別於下
    列時間、地點為竊盜之犯行：
  (一)於民國100 年7 月25日0 時許，在臺中市南屯區新民巷52號
    前，以自備扣案之鑰匙，竊取劉信民所有停放在該處之車牌
    號碼4382-FY 號自小客車。趙尉棋於上開犯罪被發覺前，主
    動向警員表示該自小客車係其偷竊者，並接受裁判。
  (二)於100 年8 月4 日5 時30分許，在臺中市南屯區新民巷22號
    前，以自備扣案之鑰匙，竊取梁高全所有停放在該處之車牌
    號碼9665-WJ（起訴書誤載為9665-WY）號自小貨車。
  (三)於100 年8 月13日12時許，在臺中市○○區○○路680 號前
    ，以自備扣案之鑰匙，竊取石繼炫所有停放在該處之車牌號
    碼4462-HY 號自小貨車。
  (四)於100 年8 月18日16時30分許，在臺中市○區○○○路與柳
    川西路口，以自備扣案之鑰匙，竊取王嘉民所管領使用停放
    在該處之車牌號碼7L-6249 號自小貨車。趙尉棋於上開犯罪
    被發覺前，主動向警員表示該自小貨車係其偷竊者，並接受
    裁判。
  (五)於100 年8 月18日17時許，在臺中市○區○○路師範附小人
    行道附近，以自備扣案之鑰匙，竊取曾婉玫所有停放在該處
    之車牌號碼G5Z-392 號重型機車。趙尉棋於上開犯罪被發覺
    前，主動向警員表示該重型機車係其偷竊者，並接受裁判。
  (六)於100 年8 月8 日8 時50分許，在臺中市○區○○路1 段19
    9 號署立臺中醫院停車場內，以自備扣案之鑰匙，竊取黃宇
    辰所有停放在該處之車牌號碼M2G-155 號重型機車。
  (七)於100 年7 月21日4 時45分（起訴書誤載為14時45分）前不
    詳時日，在臺中市○區○○○路綠園道旁，以自備扣案之鑰
    匙，竊取余恩慶所有前於100 年5 月15日即已失竊之車牌號
    碼9V-3025 號自小貨車。
  嗣於100 年8 月20日上午10時30分許，在臺中市○區○○路10
  9 號前，為警發現趙尉棋將其所有之KYM-327 號重型機車號牌
  懸掛於其所竊取之M2G-155 號重型機車上，遂於現場埋伏守候
  ，而於同日下午1 時30分許，當場逮捕趙尉棋，並扣得其所竊
  取之M2G-155 號重型機車及作案用鑰匙1 支（移送併辦之犯罪
  事實與上開犯罪事實(一)(二)(三)(四)相同）。
二、證據名稱：
  (一)被告於警詢、偵查及本院審理中之自白。
  (二)證人即被害人余恩慶、劉信民、梁高全、黃宇辰、石繼炫、
    王嘉民、曾婉玫於警詢之證述、證人即資源回收場負責人關
    志隆於警詢之證述。
  (三)扣押物品目錄表、贓物認領保管單、失車─案件基本資料詳
    細畫面報表、臺中市政府警察局車輛協尋電腦輸入單、採證
    照片15張、監視器翻拍照片12張、舊貨（資源回收）業（公
    司）買入登記簿。
三、量刑之理由：
  (一)核被告所為，均係犯刑法第320 條第1 項之竊盜罪。又被告
    係向警方自首犯罪事實(一)(四)(五)之犯行而接受裁判（見警卷第
    10頁），爰依刑法第62條前段規定，就上開犯行減輕其刑。
  (二)爰審酌被告正值青壯，不思以正途獲取金錢財物，竟7 次竊
    取他人所有之汽機車，行為殊屬不該；惟兼衡被告竊取上開
    汽機車之目的，均供其作為搬運其他竊盜所得之工具，事後
    即隨意予以棄置，並未將所竊得之車輛販售得利，上開汽機
    車並均已由被害人領回或發還；暨其犯罪之手段、目前無業
    之生活狀況、國中畢業之智識程度、所生之損害等一切情狀
    ，分別量處如主文所示之刑，並均諭知易科罰金之折算標準
    ，及定其應執行之刑，並諭知易科罰金之折算標準。
  (三)扣案之鑰匙1 支，係被告所有，供其犯本件竊盜罪所用之物
    ，業據其於警詢供明在卷（見警卷第8 頁），爰依刑法第38
    條第1 項第2 款規定，宣告沒收之。
四、應適用之法條：
  (一)刑事訴訟法第273 條之1 第1 項、第299 條第1 項前段、第
    310 條之2 、第454 條第1 項。
  (二)刑法第320 條第1 項、第62條前段、第41條第1 項前段、第
    8 項、第51條第5 款、第9 款、第38條第1 項第2 款，刑法
    施行法第1 條之1 。
五、如不服本判決，應自判決送達之日起10日內，向本院提起上
    訴。
本案經檢察官陳永豐到庭執行職務。
中    華    民    國    100   年    11    月    15    日
                  刑事第六庭    法  官  黃佩韻
以上正本證明與原本無異。
如不服本判決，應於收受判決後10日內向本院提出上訴書狀，並
應敘述具體理由。其未敘述上訴理由者，應於上訴期間屆滿後20
日內向本院補提理由書（均須按他造當事人之人數附繕本）「切
勿逕送上級法院」。
告訴人或被害人如對本判決不服者，應具備理由請求檢察官上訴
，其上訴期間之計算係以檢察官收受判決正本之日期為準。
                                書記官  林柏名
中    華    民    國    100   年    11    月    15    日
附錄論罪科刑法條
中華民國刑法第320 條
意圖為自己或第三人不法之所有，而竊取他人之動產者，為竊盜
罪，處5 年以下有期徒刑、拘役或5 百元以下罰金。
意圖為自己或第三人不法之利益，而竊佔他人之不動產者，依前
項之規定處斷。
前二項之未遂犯罰之。
附表：
┌──┬──────────────┬──────────┐
│編號│      犯  罪  事  實        │宣告刑（含主刑及從刑│
│    │                            │）                  │
├──┼──────────────┼──────────┤
│ 1  │於100 年7 月25日零時許，在臺│趙尉棋犯竊盜罪，處有│
│    │中市南屯區新民巷52號前，以自│期徒刑貳月，如易科罰│
│    │備扣案之鑰匙，竊取劉信民所有│金，以新臺幣壹仟元折│
│    │停放在該處之車牌號碼4382-FY │算壹日；扣案之鑰匙壹│
│    │號自小客車。趙尉棋於上開犯罪│支，沒收。          │
│    │被發覺前，主動向警員表示該自│                    │
│    │小客車係其偷竊者，並接受裁判│                    │
│    │。                          │                    │
├──┼──────────────┼──────────┤
│ 2  │於100 年8 月4 日5 時30分許，│趙尉棋犯竊盜罪，處有│
│    │在臺中市南屯區新民巷22號前，│期徒刑參月，如易科罰│
│    │以自備扣案之鑰匙，竊取梁高全│金，以新臺幣壹仟元折│
│    │所有停放在該處之車牌號碼9665│算壹日；扣案之鑰匙壹│
│    │-WJ號自小貨車。             │支，沒收。          │
├──┼──────────────┼──────────┤
│ 3  │於100 年8 月13日12時許，在臺│趙尉棋犯竊盜罪，處有│
│    │中市○○區○○路680號前，以 │期徒刑參月，如易科罰│
│    │自備扣案之鑰匙，竊取石繼炫所│金，以新臺幣壹仟元折│
│    │有停放在該處之車牌號碼4462- │算壹日；扣案之鑰匙壹│
│    │HY 號自小貨車。             │支，沒收。          │
├──┼──────────────┼──────────┤
│ 4  │於100 年8 月18日16時30分許，│趙尉棋犯竊盜罪，處有│
│    │在臺中市○區○○○路與柳川西│期徒刑貳月，如易科罰│
│    │路口，以自備扣案之鑰匙，竊取│金，以新臺幣壹仟元折│
│    │王嘉民所管領使用停放在該處之│算壹日；扣案之鑰匙壹│
│    │車牌號碼7L-6249 號自小貨車。│支，沒收。          │
│    │趙尉棋於上開犯罪被發覺前，主│                    │
│    │動向警員表示該自小貨車係其偷│                    │
│    │竊者，並接受裁判。          │                    │
├──┼──────────────┼──────────┤
│ 5  │於100 年8 月18日17時許，在臺│趙尉棋犯竊盜罪，處有│
│    │中市○區○○路師範附小人行道│期徒刑貳月，如易科罰│
│    │附近，以自備扣案之鑰匙，竊取│金，以新臺幣壹仟元折│
│    │曾婉玫所有停放在該處之車牌號│算壹日；扣案之鑰匙壹│
│    │碼G5Z-392 號重型機車。趙尉棋│支，沒收。          │
│    │於上開犯罪被發覺前，主動向警│                    │
│    │員表示該重型機車係其偷竊者，│                    │
│    │並接受裁判。                │                    │
├──┼──────────────┼──────────┤
│ 6  │於100 年8 月8 日8 時50分許，│趙尉棋犯竊盜罪，處有│
│    │在臺中市○區○○路1段199號署│期徒刑參月，如易科罰│
│    │立臺中醫院停車場內，以自備扣│金，以新臺幣壹仟元折│
│    │案之鑰匙，竊取黃宇辰所有停放│算壹日；扣案之鑰匙壹│
│    │在該處之車牌號碼M2G-155 號重│把，沒收。          │
│    │型機車。                    │                    │
├──┼──────────────┼──────────┤
│ 7  │於100 年7 月21日4 時45分前不│趙尉棋犯竊盜罪，處有│
│    │詳時日，在臺中市○區○○○路│期徒刑參月，如易科罰│
│    │綠園道旁，以自備扣案之鑰匙，│金，以新臺幣壹仟元折│
│    │竊取余恩慶所有前於100 年5 月│算壹日；扣案之鑰匙壹│
│    │15日即已失竊之車牌號碼9V-302│支，沒收。          │
│    │5 號自小貨車。              │                    │
└──┴──────────────┴──────────┘